臺灣高等法院高雄分院刑事判決
111年度上易字第113號
上  訴  人  臺灣高雄地方檢察署檢察官
被      告  黃尚裕


上列上訴人因被告過失傷害案件，不服臺灣高雄地方法院110年
度審易字第1284號，中華民國111年1月24日第一審判決（起訴案
號：臺灣高雄地方檢察署110年度偵字第24045號），提起上訴，
本院判決如下：
    主  文
上訴駁回。
    事  實
一、黃尚裕係址設高雄市○○區○○街00號正宇鍛造工業有限公司（
    下稱正宇公司）之負責人，為職業安全衛生法第2 條第3 款
    所稱之雇主，林福進則為受僱於正宇公司之勞工。詎黃尚裕
    於民國109年8月18日上午7時50分許，在上址正宇公司內，
    交付工作圖予林福進執行時，本應注意經中央主管機關指定
    具有危險性機械或設備之操作人員，雇主應僱用經中央主管
    機關認可之訓練或經技能檢定之合格人員充任之，而依當時
    情況，並無不能注意之情事，竟疏未注意及此，任由未經中
    央主管機關認可訓練或技能檢定合格之林福進操作危險性機
    械即固定式起重機，林福進並僅以一條繩索欲吊起鋼條，造
    成鋼條撞到旁邊堆放之圓形鍛環，鍛環倒下後壓到林福進，
    致林福進受有右踝挫擦傷併骨折脫臼，疑韌帶受傷、臉部擦
    傷及左上眼皮撕裂傷2 公分、右踝石膏固定使用、左上眼皮
    傷口清創及縫合手術、右踝脛腓骨骨折、踝關節脫位等傷害
    。
二、案經林福進訴由臺灣高雄地方檢察署檢察官偵查起訴。
    理  由
一、證據能力：
　　被告以外之人於審判外之陳述，雖不符刑事訴訟法第159 條
    之1 至之4 等4 條之規定，而經當事人於審判程序同意作為
    證據，法院審酌該言詞陳述或書面陳述作成時之情況，認為
    適當者，亦得為證據；當事人、代理人或辯護人於法院調查
    證據時，知有刑事訴訟法第159 條第1 項不得為證據之情形
    ，而未於言詞辯論終結前聲明異議者，視為有前項之同意，
    同法第159 條之5 定有明文。立法意旨在於傳聞證據未經當
    事人之反對詰問予以核實，原則上先予排除；惟若當事人已
    放棄反對詰問權，於審判程序中表明同意該等傳聞證據可作
    為證據；或於言詞辯論終結前未聲明異議，基於尊重當事人
    對傳聞證據之處分權，及證據資料愈豐富，愈有助於真實發
    見之理念，且強化言詞辯論主義，使訴訟程序得以順暢進行
    ，上開傳聞證據亦均具有證據能力。查本案判決所引用具傳
    聞性質之各項證據資料，因檢察官、被告黃尚裕均同意有證
    據能力（詳本院卷第71頁），本院審酌各該傳聞證據作成時
    之情況，認均與本件待證事實具有關聯性，且查無證據足以
    證明言詞陳述之傳聞證據部分，陳述人有受外在干擾、不法
    取供或違反其自由意志而陳述之情形；書面陳述之傳聞證據
    部分，亦無遭變造或偽造之情事，衡酌各該傳聞證據，作為
    本案之證據亦屬適當，自均得為證據，而均有證據能力。
二、上開事實，業據被告於本院審理中坦白承認（詳本院卷第92
    頁），並經告訴人林福進；證人即正宇公司員工王清源、張
    源福於偵查中證述在卷（詳他字卷第53頁以下、第106頁以
    下、第109頁以下），復有高雄市立小港醫院診斷證明書、
    高雄醫學大學附設中和紀念醫院診斷證明書、高雄市政府勞
    工局勞動檢查處110 年2 月25日高市勞檢製字第1107027780
    0 號函文暨所附勞動檢查結果通知書、高雄市政府勞工局勞
    動檢查處110 年3 月11日高市勞檢製字第11070391100 號函
    文暨其附件在卷可參（詳他字卷第17頁、第19頁、第27頁以
    下、第39頁以下）。
三、按經中央主管機關指定具有危險性機械或設備之操作人員，
    雇主應僱用經中央主管機關認可之訓練或經技能檢定之合格
    人員充任之，職業安全衛生法第24條定有明文。被告為正宇
    公司之負責人，為職業安全衛生法第2 條第3 款所稱之雇主
    ，其對於上開安全規定理應知之甚詳。而依當時情況，並無
    不能注意之情事，被告竟疏未注意，任由未經中央主管機關
    認可訓練或技能檢定合格之告訴人操作危險性機械即固定式
    起重機，致告訴人在無足夠操作該機械之訓練及知識下，操
    作該機械，因而不慎於操作過程中，受有如事實欄所示之傷
    害，足認被告確有過失，且其過失行為與告訴人受傷結果間
    ，具有相當因果關係。綜上，因被告自白核與事實相符，是
    本案事證明確，被告過失傷害犯行，應堪認定。
四、核被告所為，係犯刑法第284 條前段之過失傷害罪。
五、原審認被告罪證明確，因而適用相關規定，以行為人之責任
    為基礎，審酌被告身為雇主，本應注意危險性機械之操作人
    員，應由經中央主管機關認可之訓練或經技能檢定之合格人
    員充任之，以保障勞工身體安全，竟輕忽上情，未善盡注意
    義務，致告訴人於操作固定式起重機過程中，受有上述傷害
    ，所為實有不該。惟念被告犯後坦承犯行，態度尚可，並衡
    量被告與告訴人迄今無法達成調解，乃因對賠償金額認知差
    距過大，並非被告毫無賠償意願等情，有原審刑事調解案件
    簡要紀錄表、刑事答辯狀在卷可稽，兼衡被告本案違反義務
    之程度，告訴人所受之傷勢，告訴人未尋求公司內可操作上
    開機械之合格人員協助，即逕自操作該機械之情狀（依證人
    王清源、張源福之證詞，可知正宇公司內另有其他可操作上
    開機械之合格人員），以及被告所自陳之智識程度與家庭經
    濟狀況、素行等一切情狀，量處有期徒刑3月，並諭知如易
    科罰金，以新臺幣1,000元折算1日之標準。經核原判決認事
    用法，核無不合，量刑亦已斟酌刑法第57條各款所列情狀，
    而未逾越法定範圍，亦未濫用其職權，應屬適當。檢察官循
    告訴人之請求，以原審量刑過輕為由，提起上訴，指摘原判
    決不當，為無理由，應予駁回。
據上論結，應依刑事訴訟法第368條，判決如主文。
本案經檢察官胡詩英提起公訴，檢察官范文欽提起上訴，檢察官
李啟明到庭執行職務。
中　　華　　民　　國　　111 　年　　7 　　月　　20　　日
                  刑事第三庭    審判長法  官  吳進寶
                                      法  官  徐美麗
                                      法  官  方百正
以上正本證明與原本無異。
不得上訴。
中　　華　　民　　國　　111 　年　　7 　　月　　20　　日
　　　　　　　　　　　　　　　　　　　書記官  呂姿儀
附錄本判決論罪科刑所依據之法條：
刑法第284 條
因過失傷害人者，處1 年以下有期徒刑、拘役或10萬元以下罰金
；致重傷者，處3 年以下有期徒刑、拘役或30萬元以下罰金。